臺灣新竹地方法院刑事裁定　　　　　　100年度撤緩字第110號
聲　請　人　臺灣新竹地方法院檢察署檢察官
受　刑　人　陳乙睿
上列聲請人因受刑人犯公共危險案件（本院99年度審竹交簡字第
411 號），聲請撤銷緩刑之宣告（100 年度執聲字第908 號），
本院裁定如下：
    主  文
聲請駁回。
    理  由
一、聲請意旨略以：查受刑人陳乙睿因犯公共危險案件，經鈞院
    於民國99年6 月7 日以99年度審竹交簡第411 號（99年度偵
    字第2782號）判處有期徒刑6 月，如易科罰金，以新臺幣（
    下同）1000元折算一日，緩刑2 年，於99年7 月5 日確定。
    惟其於緩刑期前即99年3 月13日更犯不能安全駕駛動力交通
    工具之公共危險案件（聲請書誤載為肇事致人傷害逃逸罪）
    ，經鈞院於100 年7 月21日以100 年度竹交簡字第507 號判
    處罰金7 萬元，如易服勞役，以1000元折算一日，於100 年
    8 月15日確定，足認原宣告之緩刑難收其預期之效果，而有
    執行刑罰之必要。核該受刑人所為於判決確定前，更故意犯
    不能安全駕駛動力交通工具之公共危險案件，並在緩刑期內
    受罰金（聲請書誤載為有期徒刑）宣告確定，足認原宣告之
    緩刑難收其預期效果，而有執行刑罰之必要，已合於刑法第
    75條之1 第1 項第1 款所定撤銷緩刑宣告之原因，爰依刑事
    訴訟法第476 條規定聲請撤銷等語。
二、按受緩刑之宣告而有下列情形之一，足認原宣告之緩刑難收
    其預期效果，而有執行刑罰之必要者，得撤銷緩刑之宣告：
    一、緩刑前因故意犯他罪，而在緩刑期內受六月以下有期徒
    刑、拘役或罰金之宣告確定者。二、緩刑期內因故意犯他罪
    ，而在緩刑期內受六月以下有期徒刑、拘役或罰金之宣告確
    定者。三、緩刑期內因過失更犯罪，而在緩刑期內受有期徒
    刑之宣告確定者。四、違反第七十四條第二項第一款至第八
    款所定負擔情節重大者，刑法第75條之1 第1 項定有明文。
    考其立法意旨略以：關於緩刑之撤銷，現行法第75條第1 項
    固已設有2 款應撤銷之原因；至得撤銷緩刑之原因，則僅於
    保安處分章內第93 條 第3 項與撤銷假釋合併加以規定，體
    例上不相連貫，實用上亦欠彈性，爰參酌德國及奧地利現行
    立法例增訂得撤銷緩刑之原因，其中現行關於緩刑前或緩刑
    期間故意犯他罪，而在緩刑期內受得易科罰金之有期徒刑之
    宣告者，列為應撤銷緩刑之事由，因認過於嚴苛，而排除第
    75條應撤銷緩刑之事由，移列至得撤銷緩刑事由，俾使「
    法官依被告再犯情節，而裁量是否撤銷先前緩刑之宣告」；
    其次，如有前開事由，但判決宣告拘役、罰金時，可見行為
    人仍未見悔悟，有列為得撤銷緩刑之事由，以資彈性適用，
    爰於第1 項第1 款、第2 款增訂之。且本條採用裁量撤銷主
    義，賦予法院撤銷與否之權限，特於第1 項規定實質要件為
    「足認原宣告之緩刑難收其預期效果，而有執行刑罰之必要
    」，供作審認之標準。亦即於上揭「得」撤銷緩刑之情形，
    法官應依職權本於合目的性之裁量，妥適審酌被告所犯前後
    數罪間，關於法益侵害之性質、再犯之原因、違反法規範之
    情節是否重大、被告主觀犯意所顯現之惡性及其反社會性等
    情，是否已使前案原為促使惡性輕微之被告或偶發犯、初犯
    改過自新而宣告之緩刑，已難收其預期之效果，而確有執行
    刑罰之必要，此與刑法第75條第1 項所定2 款要件有一具備
    ，即毋庸再行審酌其他情狀，應逕予撤銷緩刑之情形不同，
    先予敘明。
三、經查：
    受刑人陳乙睿因犯肇事致人受傷而逃逸罪，經本院於99年6
    月7 日以99年度審竹交簡字第411 號判處有期徒刑6 月，如
    易科罰金，以1000元折算一日，緩刑2 年，於99年7 月5 日
    確定。然其曾於緩刑期前即99年3 月13日另犯服用酒類，不
    能安全駕駛動力交通工具而駕駛之公共危險案件，經本院於
    100 年7 月21日以100 年度竹交簡字第507 號判處罰金7 萬
    元，如易服勞役，以1000元折算一日，該案件並於緩刑期內
    之100 年8 月15日判決確定等情，有本院99年度審竹交簡字
    第411 號刑事簡易判決1 份、100 年度竹交簡字第507 號刑
    事簡易判決1 份及臺灣高等法院被告前案紀錄表1 份附卷可
    稽，從而，受刑人固確合於刑法第75條之1 第1 款「緩刑前
    因故意犯他罪，而在緩刑期內受六月以下有期徒刑、拘役或
    罰金之宣告確定」之構成要件；惟刑法緩刑制度係為促進惡
    性輕微之被告或偶發犯、初犯利於改過自新而設，修正後刑
    法第75條之1 之規定又已課予法院裁量之義務，從而受刑人
    固合於上開要件，然是否已足認前案緩刑宣告難收其預期效
    果，而有執行刑罰之必要，仍須衡酌相關情況決定之。查受
    刑人所為後案之不能安全駕駛動力交通工具而駕駛之公共危
    險犯行，其犯罪時間為99年3 月13日，乃係於前案判決緩刑
    期前，且恰與其所為前案肇事致人受傷而逃逸之犯行之行為
    時間（即99年3 月13日）為同一日，據此，已難認有何前案
    受緩刑之宣告難收其預期效果之情事；參以受刑人所為前案
    肇事致人受傷而逃逸之公共危險案件判決斯時（即99年6 月
    7 日），其所為後案服用酒類，不能安全駕駛動力交通工具
    而駕駛之公共危險犯行業經臺灣新竹地方法院檢察署檢察官
    於99年3 月19日為緩起訴處分（嗣又經該署檢察官於100 年
    5 月5 日以100 年度撤緩字第67號撤銷緩起訴，並於100 年
    6 月24日以100 年度撤緩偵字第80號聲請簡易判決處刑）在
    案等情，有臺灣新竹地方法院檢察署檢察官100 年度撤緩字
    第67號撤銷緩起訴處分書及前開臺灣高等法院被告前案紀錄
    表各1 份在卷為憑，足徵受刑人有為後案服用酒類，不能安
    全駕駛動力交通工具而駕駛之公共危險犯行一節已為審理受
    刑人所為前案肇事致人受傷而逃逸之公共危險案件之承審法
    官斟酌後仍諭知緩刑。是以，實難僅憑受刑人後案行為認定
    其前案之緩刑宣告有何難收刑罰預期效果，或其將來一定會
    有再犯前案類似侵害他人法益或造成他人法益危險之犯行，
    而致緩刑效果不彰之情至明。況聲請人亦未提出除上開判決
    犯罪事實以外之其他積極證據或具體說明受刑人有何情狀足
    認符合「原宣告之緩刑難收其預期效果，而有執行刑罰之必
    要」等實質要件，且審酌受刑人所為後案之不能安全駕駛動
    力交通工具而駕駛之公共危險犯行之犯罪情節尚非重大，若
    得僅依上開判決所載之犯罪事實即以受刑人於緩刑前另犯他
    罪，即一律撤銷緩刑，則刑法第75條及第75條之1 即無區分
    之必要，進而前開刑法第75條之1 第1 項之立法本旨將意義
    盡失，亦與緩刑之目的乃係避免短期自由刑之弊，並給予受
    刑人自新機會未盡相符。揆諸上開說明，聲請人聲請撤銷本
    院99年度審竹交簡字第411 號判決之緩刑宣告，於法尚有未
    合，應予駁回。
四、依刑事訴訟法第220 條，裁定如主文。
中    華    民    國   100    年    10    月    14    日
                  刑事第一庭    法  官   楊惠芬
以上正本證明與原本無異。
如不服本裁定，應於裁定送達後5日內向本院提出抗告狀。
中    華    民    國   100    年    10    月    14    日
                                書記官   張懿中